臺灣雲林地方法院刑事判決　　　　　　　 100年度易字第29號
公　訴　人　臺灣雲林地方法院檢察署檢察官
被　　　告　林宜忠
上列被告因違反毒品危害防治條例等案件，經檢察官提起公訴（
99年度偵字第6083號、99年度毒偵字第1832號），於本院準備程
序進行中，被告就被訴事實為有罪之陳述，經裁定進行簡式審判
程序，判決如下：
    主  文
林宜忠犯竊盜罪，累犯，共伍罪，各處有期徒刑伍月。又犯竊盜
未遂罪，累犯，處有期徒刑月。又施用第一級毒品，累犯，處
有期徒刑捌月。應執行有期徒刑壹年陸月。
    事  實
一、林宜忠前因施用毒品案件，經觀察、勒戒後，認無繼續施用
    毒品之傾向，於民國89年3 月9 日釋放，並由臺灣板橋地方
    法院檢察署檢察官以89年度毒偵字第1796號為不起訴處分確
    定後，5 年內再因施用第一、二級毒品案件，經依裁定送觀
    察勒戒、強制戒治後，於92年8 月7 日期滿執行完畢，並經
    臺灣板橋地方法院分別判處有期徒刑8 月、5 月，合併定應
    執行有期徒刑10月確定，亦於93年7 月22日縮刑期滿執行完
    畢；再因3 次竊盜案件，由本院分別以96年度易字第92號判
    決分別判處有期徒刑4 月、4 月、6 月確定，又因竊盜案件
    ，經本院以96年度簡字第26號判決判處有期徒刑5 月確定，
    合併定應執行刑為有期徒刑1 年4 月確定，嗣經減刑後定應
    執行刑為有期徒刑8 月確定，及因施用第一級毒品案件，經
    本院以96年度訴字第454 號減刑後判處有期徒刑7 月確定，
    並與前揭應執行刑合併定應執行有期徒刑1 年2 月確定，甫
    於97年7 月7 日縮刑期滿執行完畢。猶不知悔改，而為下列
    之行為：
  (一)林宜忠基於施用第一級毒品之犯意，於99年11月9 日，在其
    位於雲林縣褒忠鄉○○路15巷86號之居處，以將海洛因摻水
    後置入針筒內注射身體血管之方式，施用第一級毒品海洛因
    1 次。嗣於99年11月11日，其因為臺灣雲林地方法院檢察署
    （下稱雲林地檢署）受保護管束人，經雲林地檢署觀護人通
    知林宜忠至雲林地檢署採其尿液送驗，結果呈嗎啡陽性反應
    ，始悉上情。
  (二)林宜忠又意圖為自己不法所有之各別犯意，分別於附表編號
    1 至5 「竊取時間」欄所示之時間，駕駛車牌號碼9301-QP
    號自用小貨車，至雲林縣褒忠鄉田洋村下田21之26號工地內
    ，竊取張君瑋所有如附表所示之H 型鋼鐵（共計1809公斤，
    價值約新臺幣45,225元），得手後旋分別於附表編號1 至5
    「變賣時間」欄所示之時間，將上開物品載運至址設雲林縣
    東勢鄉○○路29之10號之尚富資源回收場變賣予不知情之蔡
    輝文。嗣林宜忠於附表編號6 「竊取時間」欄所示之時間又
    至上開工地，正著手竊取H 型鋼鐵之際，為張君瑋之胞兄張
    家銘當場發現，林宜忠見事跡敗露乃駕車逃逸，始未得逞，
    經報警處理，循線查獲上情。
二、案經雲林地檢署檢察官自動檢舉暨張君瑋訴由雲林縣警察局
    虎尾分局報告雲林地檢署檢察官偵查起訴。
    理  由
一、本件被告林宜忠所犯之罪，非死刑、無期徒刑、最輕本刑為
    3 年以上有期徒刑之罪或高等法院管轄第一審之案件，其於
    準備程序進行中，就前揭被訴事實為有罪之陳述，經受命法
    官告以簡式審判程序之旨，並聽取其與公訴人之意見後，本
    院認無不得或不宜改依簡式審判程序進行之情事，依刑事訴
    訟法第273 條之1 第1 項、第284 條之1 規定，裁定本件由
    受命法官獨任進行簡式審判程序，是本件之證據調查，依刑
    事訴訟法第273 條之2 規定，不受同法第159 條第1 項、第
    161 條之2 、第161 條之3 、第163 條之1 及第164 條至第
    170 條規定之限制，合先敘明。
二、上揭犯罪事實欄一(一)之犯罪事實，業據被告於偵查及本院審
    理中供承屬實（見99年度毒偵字第1832號卷第24頁、本院10
    0 年度易字第29號卷第27頁、第30頁反面），且有雲林地檢
    署受保護管束人採尿具結書、臺灣檢驗科技股份有限公司濫
    用藥物尿液檢驗報告各1 紙在卷足佐（見99年度毒偵字第18
    32號卷第4 頁、第5 頁）。上揭犯罪事實欄一(二)之犯罪事實
    ，亦據被告於警詢、偵查及本院審理中坦承不諱（見雲警虎
    偵字第099100號卷第1 頁至第5 頁、99年度偵字第6083號卷
    第19頁至第22頁、第40頁、本院100 年度易字第29號卷第27
    頁、第30頁反面），核與目擊證人張家銘證述被告竊盜未遂
    、證人即被害人張君瑋指訴其所有之H 型鋼鐵遭竊及證人即
    尚富資源回收場老闆蔡輝文證述被告持H 型鋼鐵前往變賣之
    情節相符（見雲警虎偵字第099100號卷第9 頁至第13頁、第
    6 頁至第8 頁、第14頁至第17頁、99年度偵字第6083號卷第
    38頁、第40頁、第27頁至第29頁），並有贓物認領保管單、
    尚富資源回收場提供之收受物品、舊貨、五金廢料或廢棄物
    登記表各1 份、現場照片及監視器畫面拍翻照片22張在卷可
    稽（見雲警虎偵字第099100號卷第29頁、第28頁、第19頁至
    第25頁）。綜上所述，足認被告上開任意性自白均與犯罪事
    實相符，堪以採信。
三、按毒品危害防制條例於92年7 月9 日修正公布，自93年1 月
    9 日施行，其中第20條將施用毒品之刑事處遇程序，區分為
    「初犯」及「5 年內再犯」、「5 年後再犯」。而依修正後
    之規定，僅限於「初犯」及「5 年後再犯」2 種情形，始應
    先經觀察、勒戒或強制戒治程序。倘被告於5 年內已再犯，
    經依法追訴處罰，縱其第3 次（或第3 次以上）再度施用毒
    品之時間，在初犯經觀察、勒戒或強制戒治執行完畢釋放5
    年以後，已不合於「5 年後再犯」之規定，且因已於「5 年
    內再犯」，顯見其再犯率甚高，原實施觀察、勒戒或強制戒
    治，已無法收其實效，即應依該條例第10條處罰（最高法院
    95年度第7 次刑事庭會議決議參照）。經查，被告有犯罪事
    實欄所載施用毒品案件，經觀察、勒戒之紀錄，並於觀察、
    勒戒完畢後，5 年內再次施用毒品之情形，是本案被告再度
    施用毒品之時間，雖在前次觀察、勒戒完畢釋放5 年之後，
    惟其既於毒品危害防制條例修正前，初犯施用毒品罪，又於
    5 年內再犯，經依修正前毒品危害防制條例規定追訴處罰並
    同時施以強制戒治，自與單純「5 年後再犯」之情形有別，
    而不合於「5 年後再犯」之規定，且因已於「5 年內再犯」
    ，顯見其再犯率甚高，原實施觀察、勒戒或強制戒治，已無
    法收其實效，應逕予論罪科刑。
四、綜合上述，本案事證明確，被告犯行均堪以認定，應依法論
    科。
五、核被告所為，就犯罪事實欄一(一)部分，係犯毒品危害防治條
    例第10條第1 項之施用第一級毒品罪嫌；就犯罪事實欄一(二)
    部分，其中附表編號1 至5 均係犯刑法第320 條第1 項之竊
    盜罪嫌，附表編號6 部分係犯刑法第320 條第3 項、第1 項
    之竊盜未遂罪嫌；被告所犯上開7 罪間，犯意各別，行為互
    殊，應予分論併罰。被告有如事實欄所載之犯罪科刑執行情
    形，有臺灣高等法院被告前案紀錄表1 份在卷足憑，其前受
    有期徒刑之刑執行完畢後，五年內故意再犯本件有期徒刑以
    上之罪，為累犯，均應依刑法第47條第1 項之規定，加重其
    刑。爰審酌被告前有多次施用毒品及竊盜前科，此有前揭被
    告前案紀錄表在卷可參，素行非佳，而其身體健全，不思從
    事正當行業以獲取生活費用，固有不該，惟考量其犯後坦承
    犯行之態度良好，且其犯罪之手段尚稱平和，所竊得之物品
    並已由告訴人張君瑋領回，有前開贓物認領保管單1 紙在卷
    足憑，而告訴人張君瑋亦表示對本案沒有意見，有本院洽辦
    公務電話紀錄單1 紙附卷可考（見本院100 年度易字第17號
    卷第17頁），並考量被告無視毒品對於自身健康之戕害及國
    家對杜絕毒品犯罪之禁令，不思悔改，徹底袪除施用毒品之
    惡習，殊不可取，然又考量被告施用毒品之犯行，本質上乃
    屬戕害自己身心健康之行為，尚未有嚴重破壞社會秩序或侵
    害他人權益之情形，且犯後坦承犯行，態度良好，復衡酌被
    告自陳學歷為高中肄業，現與母親同住，共同經營養雞場，
    收入每期雖不固定，但上一期其自身即可分達8 、9 萬之營
    收，顯見其現已有正當工作等一切情狀（見本院100 年度易
    字第17號卷第31頁正反面），量處如主文所示之刑。
據上論斷，應依刑事訴訟法第299 條第1 項前段，毒品危害防治
條例第10條第1 項，刑法第11條、第320 條第1 項、第3 項、第
47條第1 項、第25條第2 項、第51條第5 款，刑法施行法第1 條
之1 第1 項、第2 項前段，判決如主文。
本案經檢察官江柏青到庭執行職務。
中    華    民    國   100    年    1     月    28    日
                  刑事第五庭    法  官  段奇琬
以上正本證明與原本無異。
如不服本判決應於收受判決後10日內向本院提出上訴書狀，並應
敘述具體理由；其未敘述上訴理由者，應於上訴期間屆滿後20日
內向本院補提理由書（均須按他造當事人之人數附繕本）。「切
勿逕送上級法院」。
告訴人或被害人對於本判決如有不服，而請求檢察官上訴者，其
上訴期間之計算以檢察官收受判決正本之日期為準。
                                書記官  高培馨
中    華    民    國   100    年    1     月    28    日
附錄本件論罪科刑法條全文：
中華民國刑法第320條
（普通竊盜罪、竊佔罪）
意圖為自己或第三人不法之所有，而竊取他人之動產者，為竊盜
罪，處5  年以下有期徒刑、拘役或 5 百元以下罰金。
意圖為自己或第三人不法之利益，而竊佔他人之不動產者，依前
項之規定處斷。
前二項之未遂犯罰之。
毒品危害防制條例第10條
施用第一級毒品者，處 6 月以上 5 年以下有期徒刑。
施用第二級毒品者，處 3 年以下有期徒刑。
附表：
┌──┬───────┬───────┬─────┬────────┐
│編號│竊取時間      │變賣時間      │竊取之H型 │變賣所得金額( 單│
│    │              │              │鋼鐵數量  │位：新臺幣)     │
│    │              │              │          │                │
├──┼───────┼───────┼─────┼────────┤
│1   │99年11月14日上│99年11月14日上│4條       │2000元          │
│    │午6時30分許   │午7時許       │          │                │
├──┼───────┼───────┼─────┼────────┤
│2   │99年11月15日上│99年11月15日上│4條       │2000元          │
│    │午6時30分許   │午7時許       │          │                │
├──┼───────┼───────┼─────┼────────┤
│3   │99年11月17日上│99年11月17日上│4條       │2000元          │
│    │午6時30分許   │午7時許       │          │                │
├──┼───────┼───────┼─────┼────────┤
│4   │99年11月19日上│99年11月19日上│4條       │2000元          │
│    │午6時14分許   │午6時44分許   │          │                │
├──┼───────┼───────┼─────┼────────┤
│5   │99年11月20日上│99年11月20日上│4條       │2000元          │
│    │午6時30分許   │午7時許       │          │                │
├──┼───────┼───────┴─────┴────────┤
│6   │99年11月23日下│（為張君瑋之胞兄張家銘當場發現而未遂）      │
│    │午2時許       │                                            │
└──┴───────┴──────────────────────┘